臺灣高等法院刑事判決
                                   108年度上易字第1762號
上  訴  人  臺灣新北地方檢察署檢察官
被      告  林浩偉



上列上訴人因被告犯竊盜案件，不服臺灣新北地方法院108年度
易字第48號，中華民國108年6月24日第一審判決（起訴案號：臺
灣新北地方檢察署107年度偵字第7913號），提起上訴，本院判
決如下：
    主      文
上訴駁回。
    事實及理由
一、本案經本院審理結果，認第一審以被告林浩偉犯刑法第320
    條第1項之竊盜罪，判處有期徒刑4月，如易科罰金，以新臺
    幣（下同）1,000元折算1日，未扣案之犯罪所得金項鍊2條
    （各重約1.2兩，價值約90,000元）、小金項鍊1條（重約6
    兩，價值30,000元）、金戒指3只（各1兩，價值約150,000
    元）、珊瑚戒指1只（價值約70,000元）、人民幣9,000元（
    價值約42,000元）、現金42,000元均沒收，如全部或一部不
    能沒收或不宜執行沒收時，追徵其價額，認事用法並無不當
    ，量刑亦稱妥適，應予維持，並引用如附件第一審判決書記
    載之事實、證據及理由。
二、檢察官上訴意旨略以：本件事發當時，被告為告訴人女兒男
    友而暫住告訴人家中，竟心生貪念，竊取告訴人財物，告訴
    人受損金額高達40多萬元，損害不輕，待告訴人發現報警後
    ，被告即避不見面，於偵查及原審審理中僅坦承部分犯行，
    多次稱要與告訴人和解，但均未出席法院所定之調解庭，致
    告訴人數次來往奔波法院，且被告於原審審理無故不到庭，
    經通緝到案後又稱願與告訴人調解，方才坦承全部犯行。然
    被告完全無視法律，一再表示願意賠償卻又無任何賠償之具
    體措施，可見被告犯後態度惡劣，原審僅審酌被告坦承犯行
    之態度，而未能適切考量刑法第57條有關被告與告訴人間之
    關係、犯罪所生之損害、被告之前多次否認犯罪及被告犯罪
    後之態度等，而依告訴人之請求提起上訴等語。惟按刑之量
    定，為求個案裁判之妥當性，法律賦予法院裁量之權，量刑
    輕重，屬為裁判之法院得依職權自由裁量之事項，苟其量刑
    已以行為人之責任為基礎，並斟酌刑法第57條各款所列情狀
    ，在法定刑度內，酌量科刑，如無偏執一端，致明顯失出失
    入情形，即不得單就量刑部分遽指為不當或違法。原判決就
    被告之犯罪認定及科刑部分之量刑基礎，已說明衡酌被告正
    值壯年，不思以正當途徑賺取所需，竟貪圖私欲，竊取他人
    財物，所為實有不當，且前有傷害犯行之前科紀錄（不構成
    累犯）之素行，犯後又未與告訴人達成和解協議，或賠償告
    訴人之損失，及被告於原審審理中坦承犯行，兼衡被告犯罪
    動機、目的、手段、情節及所竊得財物價值，告訴人就本案
    之意見，被告所述之智識程度、家庭經濟、生活狀況等一切
    情狀，量處有期徒刑4月，如易科罰金，以新臺幣1,000元折
    算1日，是原審刑之量定，並無違反法定刑度，亦無濫用裁
    量權而有顯然失入或有失衡平之情事。有關被告所竊得財物
    價值、犯後先否認犯行，經通緝到案始坦承犯行，及迄未與
    告訴人達成和解協議及賠償告訴人所受損失等節均為原審法
    院量刑時所審酌，檢察官所指原審量刑過輕，尚有誤解，是
    檢察官上訴為無理由，應予駁回。
三、被告經合法傳喚，無正當理由不到庭，爰不待其陳述，逕行
    判決。
據上論斷，應依刑事訴訟法第373條、第368條、第371條，判決
如主文。
本案經檢察官江祐丞提起公訴，檢察官戴文亮到庭執行職務。
中　　華　　民　　國　　108 　年　　12　　月　　24　　日
                  刑事第一庭審判長  法  官  周政達
                                    法  官  曾德水 
                                    法  官  程克琳
以上正本證明與原本無異。
不得上訴。
                                    書記官  劉靜慧
中　　華　　民　　國　　108 　年　　12　　月　　25　　日
附錄本案論罪科刑法條
中華民國刑法第320條：
意圖為自己或第三人不法之所有，而竊取他人之動產者，為竊盜
罪，處五年以下有期徒刑、拘役或五百元以下罰金。
意圖為自己或第三人不法之利益，而竊佔他人之不動產者，依前
項之規定處斷。
前二項之未遂犯罰之。

附件
臺灣新北地方法院刑事判決　　　　　　　 108年度易字第48號
公　訴　人　臺灣新北地方檢察署檢察官
被　　　告　林浩偉　男　24歲（民國00年00月00日生）
                    身分證統一編號：Z000000000號
                    住彰化縣○○鎮○○里○○巷00號之1
                    居彰化縣○○鎮○○路00號
上列被告因竊盜案件，經檢察官提起公訴（107年度偵字第7913
號），被告於準備程序中就被訴事實為有罪之陳述，經本院裁定
進行簡式審判程序，並判決如下：
    主  文
林浩偉犯竊盜罪，處有期徒刑肆月，如易科罰金，以新臺幣壹仟
元折算壹日，未扣案之如附表所示物品均沒收，於全部或一部不
能沒收或不宜執行沒收時，均追徵其價額。
    事  實
一、林浩偉（涉嫌偽造文書等部分，經臺灣新北地方檢察署檢察
    官另為不起訴處分確定）與廖婉如原為男女朋友，曾借住在
    廖婉如位在新北市○○區○○路000巷0號10樓住處，竟意圖為己
    不法之所有，於民國106年9月間，在上址之廖聰賢（廖婉如
    之父）之臥室內，徒手竊取廖聰賢所有如附表所示物品（共
    損失約新臺幣【下同】47萬4,000元），得手後將附表編號1
    至4所示之金飾財物，於106年9月13日販售予不知情之張安
    順經營之址設新北市○○區○○路000號之承泰珠寶銀樓及於106
    年9月26、27日販售與不知情之林建智經營之址設新北市○○
    區○○路0段000號之堡祥時尚珠寶銀樓（起訴書誤載為程詳時
    尚珠寶銀樓）。
二、案經廖聰賢訴由新北市政府警察局樹林分局報告臺灣新北地
    方檢察署檢察官偵查起訴。
    理  由
一、按除被告所犯為死刑、無期徒刑、最輕本刑為3年以上有期
    徒刑之罪或高等法院管轄第一審案件者外，於第一次審判期
    日前之準備程序進行中，被告先就被訴事實為有罪之陳述時
    ，審判長得告知被告簡式審判程序之旨，並聽取當事人、代
    理人、辯護人及輔佐人之意見後，裁定進行簡式審判程序，
    刑事訴訟法第273條之1第1項定有明文。本件被告林浩偉所
    犯係死刑、無期徒刑、最輕本刑為3年以上有期徒刑以外之
    罪，其於準備程序中就被訴事實為有罪之陳述，經法官告知
    簡式審判程序之旨，並聽取公訴人、被告之意見後，本院認
    宜進行簡式審判程序，爰依上揭規定裁定進行簡式審判程序
    。又下列所引證據，依刑事訴訟法第273條之2規定，不受同
    法第159條第1項關於傳聞法則規定之限制，依法均有證據能
    力，合先敘明。
二、上揭事實，業據被告於本院準備程序、審理時坦承不諱（見
    本院易字卷第173、180頁），核與證人即告訴人廖聰賢、廖
    婉如、張安順、林建智、呂啟維於警詢、偵查中之證述相符
    （見偵卷第19-31、72-73頁），復有金飾買入登記簿3件在
    卷可憑（見偵卷第47-49、83-87頁），堪認被告前揭任意性
    之自白與事實相符，本案事證明確，洵堪認定，應依法論科
    。
三、論罪科刑：
(一)被告行為後，刑法第320條第1項規定業於民國108年5月29日
    經修正公布，並自同年月31日起生效施行，修正後提高罰金
    刑之法定刑度，經比較新舊法之結果，修正後規定並未較有
    利被告，自應適用行為時之修正前刑法第320條第1項規定。
(二)核被告所為，係犯刑法第320條第1項竊盜罪。
(三)爰以行為人之責任為基礎，審酌被告正值壯年，不思以正當
    途徑賺取所需，竟貪圖私欲，率以竊取他人之財物，所為實
    有不當，且前因傷害案件已受有論罪科刑，有臺灣高等法院
    被告前案紀錄表在卷可佐（見本院易字卷第11-13頁），素
    行不佳，猶不知悔改，復未能與告訴人達成和解或賠償告訴
    人，有臺灣新北地方法院刑事調解事件報告書在卷可佐（見
    本院易字卷第201頁），惟念及被告於審理時始坦承犯行之
    犯後態度，兼衡酌其犯罪之動機、手段、情節、所竊得之財
    物價值、告訴人之意見、平日生活須與父親及其7個月大兒
    子居住、擔任中式廚師之工作狀況、高職肄業之智識程度等
    一切情狀，量處如主文所示之刑，並諭知易科罰金之折算標
    準，以資懲儆。
四、沒收部分：
(一)按犯罪所得，屬於犯罪行為人者，沒收之。前2項之沒收，
    於全部或一部不能沒收或不宜執行沒收時，追徵其價額，刑
    法第38條之1第1項前段、第3項分別定有明文。
(二)經查，被告就本件竊盜犯行所竊得之如附表所示物品，為被
    告之犯罪所得，因未扣案，亦未實際合法發還與告訴人，為
    避免被告無端坐享犯罪所得，經核本案情節，宣告沒收並無
    過苛之虞，均應依刑法第38條之1第1項前段、第3項之規定
    宣告均沒收，於全部或一部不能沒收或不宜執行沒收時，均
    追徵其價額。
據上論斷，應依刑事訴訟法第273條之1第1項前段、第299條第1
項前段，刑法第320條第1項、第41條第1項前段、第38條之1第1
項前段、第3項，判決如主文。
本案經檢察官江祐丞偵查起訴，由檢察官洪湘媄到庭執行公訴。
中　　華　　民　　國　 108　　年　　6 　　月　　24　　日
                  刑事第七庭  法  官  姜麗君
上列正本證明與原本無異。
如不服本判決，應於判決送達後10日內敘明上訴理由，向本院提
出上訴狀 (應附繕本) ，上訴於臺灣高等法院。其未敘述上訴理
由者，應於上訴期間屆滿後20日內向本院補提理由書「切勿逕送
上級法院」。
                              書記官  楊玉寧
中　　華　　民　　國　 108　　年　　6 　　月　　24　　日
附錄本案論罪科刑法條全文：
中華民國刑法第320條
意圖為自己或第三人不法之所有，而竊取他人之動產者，為竊盜
罪，處五年以下有期徒刑、拘役或五百元以下罰金。
意圖為自己或第三人不法之利益，而竊佔他人之不動產者，依前
項之規定處斷。
前二項之未遂犯罰之。

附表：
編號 未扣案物品 1 金項鍊2條（各重約1.2兩，價值約9萬元） 2 小金項鍊1條（重約6錢，價值3萬元） 3 金戒指3只（各1兩，價值約15萬） 4 小金戒指8至10只（價值約5萬） 5 珊瑚戒指1只（價值約7萬元） 6 人民幣9,000元（價值約4萬2,000元） 7 現金4萬2,000元